臺灣基隆地方法院刑事判決　　　　　　　　　　　　　九十三年度訴字第四二五號
　　公　訴　人　臺灣基隆地方法院檢察署檢察官
　　被　　　告　甲○○　男　三.
右列被告因違反毒品危害防制條例案件，經檢察官提起公訴（九十三年度毒偵字第九
二０號），本院合議庭評議由受命法官獨任以簡式審判程序進行審理，並判決如左：
    主      文
甲○○連續施用第一級毒品，累犯，處有期徒刑捌月；又施用第二級毒品，累犯，處
有期徒刑肆月。應執行有期徒刑拾月。
    事      實
一、甲○○前因二度違反毒品危害防制條例案件，分別經本院於民國八十九年四月二
    十一日，以八十九年度瑞簡字第三六號判處有期徒刑五月確定；於九十年六月十
    八日，以九十年度易字第一０二號判處有期徒刑六月確定，嗣其二罪刑期接續，
    於九十年八月二十三日入監執行，九十一年七月十八日縮刑期滿執行完畢。
二、甲○○前曾因施用毒品案件，經兩度觀察、勒戒後，均認無繼續施用毒品之傾向
    ，由臺灣基隆地方法院檢察署檢察官分別於八十八年七月十九日、八十九年一月
    四日，以八十八年度偵字第四四二九號、八十八年度毒偵字第八七０號為不起訴
    處分在案；又因二度施用毒品案件，經本院先於八十九年四月二十一日，以八十
    九年度瑞簡字第三六號判處有期徒刑五月確定（已執畢，詳前述）；再於九十年
    六月十八日，以九十年度易字第一０二號判處有期徒刑六月確定（已執畢，詳前
    述）。乃甲○○仍不知惕勵己行，復基於施用第一級毒品之概括犯意，自九十三
    年初某日起，至九十三年五月二十九日上午某時止（起訴書誤繕為自九十三年初
    某日起，至九十三年五月二十九日下午七時許採尿回溯一日內某時），在臺北縣
    瑞芳鎮○○○○路一三一號其住處，以將海洛因置放在注射針筒內摻水稀釋後再
    予施打之方式，連續施用第一級毒品海洛因多次，平均二、三日施用一次；又另
    起施用第二級毒品之犯意，於九十三年五月二十四日上午某時（起訴書誤繕為九
    十三年五月二十五日下午二時許採尿回溯四日內某時），在上址，以將安非他命
    類置放在自行組裝之玻璃球內火烤加熱使生霧化白煙後再予吸食之方式，施用第
    二級毒品安非他命類乙次。嗣為警分別於九十三年五月二十五日，在上址查獲，
    經採其尿液送驗，結果呈嗎啡及甲基安非他命陽性反應；於九十三年五月二十九
    日，在上址查獲，經採其尿液送驗，結果則僅呈嗎啡陽性反應，始知上情。
三、案經臺北市政府警察局內湖分局、大安分局分別報請臺灣基隆地方法院檢察署檢
    察官偵查起訴後，由本院合議庭評議由受命法官獨任以簡式審判程序進行審理。
    理      由
壹、程序事項
    查本件被告甲○○所犯者非為死刑、無期徒刑、最輕本刑為三年以上有期徒刑之
    罪或高等法院管轄第一審案件，其於準備程序進行中，先就被訴事實為有罪之陳
    述，經告知其簡式審判程序之旨，並聽取公訴人之意見後，本院業已依刑事訴訟
    法第二百七十三條之一第一項之規定，裁定由受命法官獨任以簡式審判程序進行
    本案之審理。
貳、實體事項
一、右揭事實業據被告甲○○於本院審理時坦認在卷；而被告於九十三年五月二十五
    日所採集之尿液檢體，經臺北市政府警察局內湖分局及臺灣基隆地方法院檢察署
    分別送請臺灣尖端先進生技醫藥股份有限公司、臺灣檢驗科技股份有限公司檢驗
    之結果，呈嗎啡及甲基安非他命陽性反應；至被告於九十三年五月二十九日所採
    集之尿液檢體，經臺北市政府警察局大安分局送請臺灣尖端先進生技醫藥股份有
    限公司檢驗之結果，則僅呈嗎啡陽性反應等事實，分別有臺灣尖端先進生技醫藥
    股份有限公司九十三年六月四日、九十三年六月九日濫用藥物檢驗報告各乙紙及
    臺灣檢驗科技股份有限公司九十三年七月七日ＣＨ／二００四／六０五七八號濫
    用藥物尿液檢驗報告乙紙在卷可佐；參之「一般人注射海洛因後經體內吸收代謝
    約三十分鐘後，以嗎啡型態為主開始排入尿中，且以最初六至十二小時排泄量最
    多。若以日計，約有百分之八十之毒品代謝物（嗎啡）可在注射後二十四小時內
    陸續由尿中排出體外，剩餘量則可能在數日內分別排出體外；人體口服安非他命
    後立即吸收，在一般尿液酸鹼度下，約百分之三十之施用劑量會在二十四小時內
    由尿液排出，百分之九十之施用劑量會在三至四日內由尿液排出；人體施用高劑
    量之安非他命後，數天內均能在尿液中檢測出安非他命；人體口服甲基安非他命
    後亦立即吸收，約百分之七十之施用劑量會在二十四小時內由尿液中排出體外，
    剩餘量則可能在數日內分別排出體外」等情節，亦有法務部調查局九十年四月十
    二日陸(一)字第九０一三三三三五號函在卷可憑，綜合上情以觀，堪認被告自白
    施用第一級毒品海洛因、第二級毒品安非他命類之情節，與事實相符，可以採信
    。又被告前因施用毒品案件，經兩度觀察、勒戒後，均認無繼續施用毒品之傾向
    ，由臺灣基隆地方法院檢察署檢察官分別於八十八年七月十九日、八十九年一月
    四日，以八十八年度偵字第四四二九號、八十八年度毒偵字第八七０號為不起訴
    處分在案；又因二度施用毒品案件，經本院先於八十九年四月二十一日，以八十
    九年度瑞簡字第三六號判處有期徒刑五月確定；再於九十年六月十八日，以九十
    年度易字第一０二號判處有期徒刑六月確定等情節，亦有臺灣高等法院被告全國
    前案紀錄表、上開不起訴處分書、刑事判決書各乙件在卷足佐。綜上所陳，本件
    事證明確，被告施用毒品三犯以上之犯行，洵堪認定。
二、查海洛因、安非他命類分別係毒品危害防制條例所列管之第一級、第二級毒品，
    此為該條例第二條第二項第一款、第二款所明定；核被告於經檢察官為不起訴處
    分以後，五年以內三犯施用第一級毒品海洛因、第二級毒品安非他命類之行為，
    係犯毒品危害防制條例第十條第一項之施用第一級毒品罪及同條第二項之施用第
    二級毒品罪。被告施用第一級、第二級毒品前後，分別持有第一級毒品海洛因、
    第二級毒品安非他命類之低度行為，應為施用毒品之高度行為所吸收，均不另論
    罪。被告前後多次施用第一級毒品海洛因之犯行，時間緊接，手法相類，所犯復
    係構成要件相同之罪名，顯係基於概括犯意反覆為之，為連續犯，應依刑法第五
    十六條之規定，論以一罪，並加重其刑。被告所犯上開二罪，犯意各別，行為互
    殊，應予分論併罰。末查，被告曾有如前所述之犯罪科刑及刑之執行情形，此有
    臺灣高等法院被告全國前案紀錄表在卷可稽，其於有期徒刑執行完畢後，五年以
    內再犯本起最重本刑有期徒刑以上之罪，為累犯，應依刑法第四十七條之規定，
    就其所犯之毒品危害防制條例第十條第一項之罪，遞予加重其刑；就其所犯之毒
    品危害防制條例第十條第二項之罪，加重其刑。本院審酌被告犯罪之動機、吸食
    頻率、曾有施用毒品之前科仍不知悔改，一再犯下本案，惟犯罪後坦承犯行、態
    度良好，且所犯之施用毒品犯行乃戕害自己身心健康，並未危及他人等一切情狀
    ，量處如主文之刑，以示懲儆，併定其應執行之刑。至扣案之注射針筒乙支，被
    告堅詞否認屬其所有；參之上開扣案物品為警查獲之地點，乃被告住處屋後之牆
    壁洞內，並非專屬被告管領之範圍，此有本件臺北市政府警察局內湖分局刑事案
    件移送報告在卷可佐，本院因認被告所辯，尚非無稽。扣案注射針筒既查無與本
    案之積極關聯，本院自無從就此併為沒收之諭知，附此指明。
據上論斷，應依刑事訴訟法第二百七十三條之一第一項、第二百九十九條第一項前段
，毒品危害防制條例第二十三條第二項、第十條第一項、第二項，刑法第十一條前段
、第五十六條、第四十七條、第五十一條第五款，判決如主文。
本案經檢察官王亞樵到庭執行職務。
中      華      民      國      九十三      年      八      月  十八    日
                                臺灣基隆地方法院刑事第四庭
                                    法  官    王  慧  惠
右正本證明與原本無異。
對於本件判決如有不服，應於收受送達後十日內，向本院提出上訴書狀，上訴於臺灣
高等法院，並按他造當事人之人數附具繕本。
                                    書記官    王  月  娥
中      華      民      國      九十三      年      八      月  十八    日
附錄論罪法條：
毒品危害防制條例第十條第一項、第二項
施用第一級毒品者，處六月以上五年以下有期徒刑。
施用第二級毒品者，處三年以下有期徒刑。
